# 股权激励中研发人员的费用部分，是否可以资本化进开发支出？

提问人：dvgling 时间：2016-01-01 23:39:38
互联网上市公司的股权激励，给予研发人员的部分，公司存在资本化的研发项目，那股权激励下的费用，是否需要资本化呢？还是都进管理费用？需要按部门去分拆进销售费用、管理费用等么？ 另外，研发人员的股份支付费用，我觉得是可以在解锁时对应的年份税前加计扣除的，不知是否正确？
请教各位老师，谢谢。

回答人：chenyiwei
理论上，如果向研发人员授予股权激励，相关的股份支付费用发生于开发支出资本化期间内，则没有理由不让其资本化。但是在实际操作中基本没有此类案例，可能多数情况下都是基于谨慎原则的考虑而予以费用化处理了。 研发人员的股份支付费用能否加计扣除，税法上应无明确规定，但个人理解即使可以加计扣除，其加计的金额和时间也应当与国家税务总局公告 2012 年第 18 号规定的股权激励费用税前扣除方法相对应。建议与税务机关沟通确认，或咨询税务专业人士。